臺灣高等法院刑事判決　　　　　　　 100年度上訴字第3426號
上　訴　人　臺灣桃園地方法院檢察署檢察官
被　　　告　鄭丞良
上列上訴人因被告偽造文書等案件，不服臺灣桃園地方法院100
年度訴字第852號，中華民國100年10月19日第一審判決（起訴案
號：臺灣桃園地方法院檢察署99年度偵字第30899號），提起上
訴，本院判決如下：
    主  文
上訴駁回。
    理  由
一、按刑事訴訟法第350條、第361條、第362條、第367條規定，
    不服地方法院之第一審判決而上訴者，須提出上訴書狀，並
    應敘述具體理由，為上訴必備之程式；其所提出之書狀未敘
    述上訴理由，或僅曾以言詞陳述上訴理由者，均應於上訴期
    間屆滿後20日內補提理由書於第一審法院。第一審法院經形
    式審查，認逾期未補提上訴理由者，應定期間先命補正；逾
    期未補正者，為上訴不合法律上之程式，應以裁定駁回。倘
    已提出上訴理由，但所提非屬具體理由者，則由第二審法院
    以上訴不合法律上之程式，判決駁回。而所謂具體理由，必
    係依據卷內既有訴訟資料或提出新事證，指摘或表明第一審
    判決有何採證認事、用法或量刑等足以影響判決本旨之不當
    或違法，而構成應予撤銷之具體事由，始克當之（例如：依
    憑證據法則具體指出所採證據何以不具證據能力，或依憑卷
    證資料，明確指出所為證據證明力之判斷如何違背經驗、論
    理法則）；倘僅泛言原判決認定事實錯誤、違背法令、量刑
    失之過重或輕縱，而未依上揭意旨指出具體事由，或形式上
    雖已指出具體事由，然該事由縱使屬實，亦不足以認為原判
    決有何不當或違法者（例如：對不具有調查必要性之證據，
    法院未依聲請調查亦未說明理由，或援用證據不當，但除去
    該證據仍應為同一事實之認定），皆難謂係具體理由，俾與
    第二審上訴制度旨在請求第二審法院撤銷、變更第一審不當
    或違法之判決，以實現個案救濟之立法目的相契合，並節制
    濫行上訴（最高法院97年度台上字第892號判決參照）。再
    按量刑輕重，係屬事實審法院得依職權自由裁量之事項，苟
    已斟酌刑法第57條各款所列情狀，而未逾越法定刑度，不得
    遽指為違法（最高法院72年度台上字第6696號判例參照）。
二、檢察官上訴意旨略以：被告加入詐騙集團擔任車手，嚴重影
    響社會正常經濟交易安全，增加被害人尋求救濟之困難，並
    使犯罪之追查趨於複雜，且被告犯罪後尚未與被害人達成和
    解，理應從重量刑，原審竟僅判處被告如判決主文所載之刑
    ，難認原審裁量符合比例原則，有裁量權濫用之違法，請撤
    銷原判決等語。
三、經查：原判決以被告所犯並非死刑、無期徒刑或最輕本刑為
    三年以上有期徒刑之罪，其於原審準備程序中就被訴事實為
    有罪之陳述，經原審法官告知簡式審判程序之旨，並聽取公
    訴人、被告之意見後，裁定由受命法官獨任進行簡式審判程
    序，並依被告於原審之自白、被害人黃景棠、陳見寬、李韻
    如、蔡孟儒、范禾乃、吳盈臻、陳昱翰、林奎元、陳筱筑、
    謝佩倫、張博堯、蘇耀陞、徐敏慈於警詢之證述、證人即同
    案被告林義唐、鄧依珊、陳智穎於警詢之證述、被害人黃景
    棠、陳見寬、李韻如、蔡孟儒、范禾乃、吳盈臻、陳昱翰、
    林奎元、陳筱筑、謝佩倫、張博堯、蘇耀陞之交易明細表各
    1紙、陳智穎之合作金庫銀行中和分行（帳號：000-0000000
    000000號）開戶基本資料、交易資料查詢表各1份、黑貓宅
    急便領貨單2份、自動櫃員機監視器翻拍畫面4張、車牌號碼
    9889-LB號翻拍照片10張等為據，認定被告所犯為行使偽造
    私文書罪、詐欺取財罪。又偽造署名以偽造私文書並進而行
    使，其偽造署名屬偽造私文書之部分行為，而偽造私文書之
    低度行為，復為行使偽造私文書之高度行為所吸收，均不另
    論偽造署名及偽造私文書罪。另被告與「大哥」所屬之犯罪
    集團具有犯意聯絡及行為分擔，為共同正犯。被告所犯詐欺
    取財罪，所行使詐騙之對象均屬不同被害人，侵害之法益各
    異，應屬數罪而非屬包括一罪之接續犯。又被告於99年6 月
    2日下午1時許偽造「林文生」之署名後領取鄧依珊及林義唐
    所寄送之帳戶提款卡、密碼，再由「大哥」所屬之詐欺集團
    成員，於原判決附表編號2所示時間對徐敏慈等10人施以詐
    術，上開行使偽造私文書與原判決附表編號2所示詐欺取財
    行為顯有先後可分，被告行使偽造私文書與原判決附表編號
    2所示之詐欺取財犯行應為數罪併罰。被告行使偽造私文書
    與附表所示之詐欺取財犯行乃犯意個別，被害人有異，應予
    分論併罰。並審酌被告不思進取，加入詐騙集團擔任車手工
    作，使詐欺集團方便行騙財物，助長犯罪並增加查緝困難，
    危害財產安全及社會秩序之穩定，兼衡被害人所受之損失、
    被告犯罪之動機、手段及被告自始坦承犯行深有悔意等一切
    情狀，就其所犯詐欺取財罪（共13罪），各均量處有期徒刑
    二月，就其所犯行使偽造私文書，量處有期徒刑三月，並定
    其應執行之刑為有期徒刑一年二月，並均諭知易科罰金之折
    算標準，復為相關沒收之宣告。均已詳敘其所憑證據、認定
    理由及量刑依據，從形式上觀察，並無認定事實錯誤、量刑
    瑕疵或違背法令之情形。又揆諸本件起訴書，起訴檢察官並
    未於起訴書中有何科刑意見之表示，另觀諸原審審理筆錄，
    公訴人於原審審理中就關於被告科刑範圍，僅表示「請依法
    處理」（見原審卷第21頁），並未為具體之求刑，至民事和
    解與否係屬民事糾紛，可另循民事訴訟途徑以資解決，民事
    是否和解，屬量刑之參考，原判決已敘明審酌刑法第57條所
    列情狀，在法定刑度內而為科刑，經核並無逾越法定刑度或
    顯然濫用權限之情形。是以，檢察官前揭上訴理由之內容，
    僅依憑己見對原審量刑之裁量權適法行使而為空泛之爭執，
    未就原審判決有何採證認事用法或量刑等足以影響原審判決
    本旨之不當或違法，而為具體指摘。揆諸前揭規定，其上訴
    顯不合於法律上之程式，爰不經言詞辯論，逕予駁回。
據上論斷，應依刑事訴訟法第367條前段、第372條，判決如主文
。
中    華    民    國   100    年    12    月    5     日
                  刑事第十七庭審判長法  官  王炳梁
                                    法  官  陳世宗
                                    法  官  周明鴻
以上正本證明與原本無異。
如不服本判決，應於收受送達後10日內向本院提出上訴書狀，其
未敘述上訴之理由者並得於提起上訴後10日內向本院補提理由書
（均須按他造當事人之人數附繕本）「切勿逕送上級法院」。
                                    書記官  郭彥琪
中    華    民    國   100    年    12    月    5     日
附錄：本案論罪科刑法條全文
刑法第216條
（行使偽造變造或登載不實之文書罪）
行使第 210 條至第 215 條之文書者，依偽造、變造文書或登載
不實事項或使登載不實事項之規定處斷。
刑法第210條
（偽造變造私文書罪）
偽造、變造私文書，足以生損害於公眾或他人者，處 5 年以下
有期徒刑。
刑法第339條
（普通詐欺罪）
意圖為自己或第三人不法之所有，以詐術使人將本人或第三人之
物交付者，處 5 年以下有期徒刑、拘役或科或併科 1 千元以下
罰金。
以前項方法得財產上不法之利益或使第三人得之者，亦同。
前二項之未遂犯罰之。